---
title: "Praktikum 4a: Daten importieren und exportieren"
execute: 
  error: true
---

# Tastaturkürzel

|  |  |
|-----------------------------------------------|-------------------------|
| Einen neuen Code-chunk hinzufügen | `Ctrl + Alt + I` |
| Code "Zeile für Zeile" innerhalb eines Code-chunks ausführen | `Ctrl + Enter` |
| Den gesamten Code-chunk ausführen | `Ctrl + Shift + Enter` |
| (Aus-)kommentieren | `Ctrl + Shift + C` |
| Das Pipe `|>` | `Ctrl + Shift + M` |
| Der Zuweisungs-Operator `<-` | `Alt + -` |

# Aufgaben

## Packages laden

1.  Ladet die Packages `tidyverse`, `writexl` und `janitor`

## Daten importieren

2.  Importiert die "data/ogd_12030_wetter.csv"-Datei mit `read_csv2()`. Das sind die Tagesdaten der NBCN-Station (Swiss National Basic Climate Network) Basel-Binningen vom [OGD-Portal](https://data.bl.ch/explore/dataset/12030/table/?disjunctive.jahr&sort=date&q.timerange.date=date:%5B1900-01-01+TO+2024-12-31%5D).

```{r}
# wetter <- 
```

3.  Bereinigt die Namen mit der `janitor::clean_names()`-Funktion

4.  Verwendet `group_by()` und `summarise()` um die durschnittliche maximale Tagestemperatur (`tagesmaximum_lufttemperatur`) pro Jahr zu rechnen:

```{r}
# wetter_summary <- wetter |>
#   group_by(___) |>
#   summarise(temp_max = ___)
```

5.  Lest die Warnung/Fehlermeldung. Wie könntet ihr das Problem beheben?

    1.  Option 1: `readr::parse_number()`
    2.  Option 2: `read_delim()`

## Daten exportieren

6.  Speichert das Ergebnis in einer csv-Datei und einer xlsx-Datei

## Datenkodierung

7.  Ladet "data/urbanisierung-grad_1521.csv" mit `read_delim`

```{r}
# urb_grad <- ___
# glimpse(urb_grad)
```

8.  Etwas stimmt mit den Characters nicht, warum? Benutzt die `readr::guess_encoding()`-Funktion

9.  Wie könntet ihr das Problem beheben? Hint: `?readr::locale`.

```{r}
# urb_grad <- ___("data/urbanisierung-grad_1521.csv", delim = ";", locale = locale(encoding = ___))
```
