---
title: "Unit 3 - {`dplyr`} - Bechdel Test"
author: "___"
format:
  html:
    toc: true
    toc-location: right
html-math-method: mathml # default mathjax does not render
---

# Tastaturkürzel

|                                                              |                        |
|----------------------------------------------|-------------------------|
| Einen neuen Code-chunk hinzufügen                            | `Ctrl + Alt + I`       |
| Code "Zeile für Zeile" innerhalb eines Code-chunks ausführen | `Ctrl + Enter`         |
| Den gesamten Code-chunk ausführen                            | `Ctrl + Shift + Enter` |
| (Aus-)kommentieren                                           | `Ctrl + Shift + C`     |
| Das Pipe `|>`                                                | `Ctrl + Shift + M`     |
| Der Zuweisungs-Operator `<-`                                 | `Alt + -`              |

Der [Bechdel-Test](https://de.wikipedia.org/wiki/Bechdel-Test) fragt, ob in einem Film mindestens zwei Frauen zu sehen sind, die über alles andere als einen Mann miteinander reden. Um den Test zu bestehen, muss ein Film drei Grundvoraussetzungen erfüllen:

-   Es gibt mindestens zwei Frauenrollen
-   Sie sprechen miteinander
-   Sie unterhalten sich über etwas anderes als einen Mann.

![Art by Srravya \[CC0\], via Wikimedia Commons](img/BechdelTest-768x310.jpg)

In dieser Minianalyse arbeiten wir mit den Daten, die in der *FiveThirtyEight*-Geschichte mit dem Titel ["The Dollar-And-Cents Case Against Hollywood's Exclusion of Women"](https://fivethirtyeight.com/features/the-dollar-and-cents-case-against-hollywoods-exclusion-of-women/) benutzt wurden.

1.  Lade packages `tidyverse`, `fivethirtyeight` und `skimr`

```{r}
# install.packages("skimr")
# library(___)
# library(___)
# library(___)
```

2.  Erkunde die `bechdel`-Daten: `glimpse()`, `skim()`

## `relocate()`

3.  `binary` vor `test` schieben.

```{r}
# bechdel |> 
#   relocate(___) 
```

4.  `code` an das Ende schieben. Hint: `?dplyr_tidy_select`

```{r}
# bechdel |> 
#   ___(___, .after = ___)
```

## `select()`

5.  Überlegt euch so viele Möglichkeiten wie möglich, um `budget`, `domgross`, `intgross`, `budget_2013`, `domgross_2013`, `intgross_2013` auszuwählen. Tipp: siehe [*select helpers*](https://dplyr.tidyverse.org/reference/select.html).

```{r}
# bechdel |> 
#   select(___)
```

```{r}

```

```{r}

```

```{r}

```

## `rename()`

6.  `code` mit `bechdel_code` umbenennen.

```{r}
# bechdel |> 
#   rename(___)
```

## `mutate()`

7.  Eine Spalte `roi` (*return on investment* = Kapitalrendite): 
$$\text{roi} = \frac{\text{domgross_2013} + \text{intgross_2013}}{\text{budget_2013}}$$ 
und ein neues Objekt `bechdel_roi` erstellen.

```{r}
# bechdel_roi <- bechdel |> 
#   mutate(roi = ___) 
```

## `summarise()`

8.  Berechnet den Mittelwert (`mean()`) und den Median (`median()`) der Kapitalrendite (`roi`) pro Testergebnis (`binary`)

```{r}
# bechdel_roi |> 
#   group_by(___) |> 
#   summarise(
#     n = n(),
#     mean_roi =___,
#     median_roi = ___
#   )
```


9.  Erstelle ein *Boxplot* der `roi` gegen `binary`.

```{r}
# ggplot(bechdel_roi, aes(x = ___, y = ___, colour = ___)) +
#   geom____() +
#   coord_cartesian(ylim = c(0, 15)) + # Zoom in on films with reasonable ROI
#   labs(
#     x = "Bechdel test",
#     y = "Return on investment",
#     colour = ""
#   )
```
