---
title: "Unit 2: Hausuafgabe - `dplyr`"
author: ___
---

# Tastaturkürzel

|                                                              |                        |
|----------------------------------------------|-------------------------|
| Einen neuen Code-chunk hinzufügen                            | `Ctrl + Alt + I`       |
| Code "Zeile für Zeile" innerhalb eines Code-chunks ausführen | `Ctrl + Enter`         |
| Den gesamten Code-chunk ausführen                            | `Ctrl + Shift + Enter` |
| (Aus-)kommentieren                                           | `Ctrl + Shift + C`     |
| Das Pipe `|>`                                                | `Ctrl + Shift + M`     |
| Der Zuweisungs-Operator `<-`                                 | `Alt + -`              |

# Packages und Daten Laden

1.  Lade packages `tidyverse` und `skimr`.

2.  Lade und erkunde die Abstimmungsdaten des Kantons BL: `glimpse()`, `head()`, `summary()`, `str()` und `skim()`

```{r}
# abstimmung <- read_delim("data/ogd_abstimmungsarchiv_11990.csv", delim = ";")
```

3.    Behalte nur Zeilen, in denen die Beteiligungsquote (*percent_turnout*) unter 10 % liegt:

```{r}
# abstimmung_unter_10 <- filter(abstimmung, ___)
# abstimmung_unter_10
```

4.    Behalte nur Zeilen, in denen die Beteiligungsquote (*percent_turnout*) und ja-Anteil (*percent_yeas*) 50 % oder mehr sind:

```{r}
# abstimmung_ueber50 <- filter(abstimmung, ___ & ___)
# abstimmung_ueber50
```

5. Ordne das Ergebnis nach absteigendem ja-Anteil:

```{r}
# arrange(___, desc(___))
```

6.    Welche Gemeinden (mit Bezirk oder `district`) haben eine Wahlbeteiligung über 80 %?

```{r}
# abstimmung_80 <- filter(abstimmung, ___)
# ___(abstimmung_80, ___, ___)
```

7.    Behalte nur Zeilen, in denen `expats` vorhanden ist

```{r}
# ___(abstimmung, ___)
```

