---
title: "Praktikum 02c - Zeilen transformieren mit `dplyr`"
author: ""
---

# Tastaturkürzel

|                                                              |                        |
|--------------------------------------------------------------|------------------------|
| Einen neuen Code-chunk hinzufügen                            | `Ctrl + Alt + I`       |
| Code "Zeile für Zeile" innerhalb eines Code-chunks ausführen | `Ctrl + Enter`         |
| Den gesamten Code-chunk ausführen                            | `Ctrl + Shift + Enter` |
| (Aus-)kommentieren                                           | `Ctrl + Shift + C`     |
| Das Pipe `|>`                                                | `Ctrl + Shift + M`     |
| Der Zuweisungs-Operator `<-`                                 | `Alt + -`              |

# R-Packages laden

1.  Lade `tidyverse` und `palmerpenguins`Packages.

```{r}
library(palmerpenguins)
library(tidyverse)
```


# Daten erkunden

2.  Benutze `head()`, `summary()`, `str()` und `glimpse()` um die Daten zu erkunden:

```{r}
head(penguins)
```


# `filter()`

## Text Variablen Filtern

Variablen der Klassen `factor` und `character` werden mit einem Text string gefiltert. Filter für mehrere Werte mit `|` (*or*) Operator. Das Symbol auf deutscher Windows-Tastatur: `AltGr + 7`.

3.  Behalte Pinguine der Art `Chinstrap`.

```{r}
filter(penguins, species == "Chinstrap")
```

4.  Behalte Pinguine die entweder zur Art `Chinstrap` oder `Gentoo` gehören.

```{r}
filter(penguins, species == "Chinstrap" | species == "Gentoo")
```


```{r}
filter(penguins, species %in% c("Chinstrap", "Gentoo"))
```

5.  Behalte Pinguine der Art `Adelie` die auf der Insel `Dream` leben (Tipp: zwei mögliche Operatoren).

```{r}
filter(penguins, species == "Adelie" & island == "Dream")
```

```{r}
filter(penguins, species == "Adelie" , island == "Dream")
```

## Numerische Variablen Filtern

6.  Behalte Pinguine mit Gewicht 2900g oder leichter.

```{r}
filter(penguins, body_mass_g <= 2900)
```

7.  Behalte Pinguine der Art `Adelie` mit `bill_length_mm` über 40 mm.

```{r}
filter(penguins, species == "Adelie" & bill_length_mm > 40)
```

## `NA`s Filtern

8.  Welche variable haben `NA`? Hint: `skimr::skim()`
9.  Entferne Pinguine die keine Daten für `sex` haben. Hint: `is.na()`

```{r}
filter(penguins, !is.na(sex))
```

# `arrange()`

10. Den Datensatz mit der variable `body_mass_g` in absteigender Reihenfolge ordnen.

```{r}
arrange(penguins, desc(body_mass_g))
```

11. Den Datensatz mit den Variable `body_mass_g` und `bill_length_mm` ordnen.

```{r}
arrange(penguins, body_mass_g, bill_length_mm)
```


# `distinct()`

12. Behalte eindeutige Zeilen mit den Variablen `species` und `island`.

```{r}
distinct(penguins, species, island)
```

```{r}
count(penguins, species, island)
```

    Wenn du die Anzahl der Vorkommen ermitteln willst, solltest du `distinct()` gegen `count()` austauschen (später im Kurs).
