---
title: "Prak 02b - Verteilungen und Beziehungen visualisieren"
author: "___"
---

# Tastaturkürzel

|                                                              |                        |
|------------------------------------------------|-------------------------|
| Einen neuen Code-chunk hinzufügen                            | `Ctrl + Alt + I`       |
| Code "Zeile für Zeile" innerhalb eines Code-chunks ausführen | `Ctrl + Enter`         |
| Den gesamten Code-chunk ausführen                            | `Ctrl + Shift + Enter` |
| (Aus-)kommentieren                                           | `Ctrl + Shift + C`     |
| Das Pipe `|>`                                                | `Ctrl + Shift + M`     |
| Der Zuweisungs-Operator `<-`                                 | `Alt + -`              |

# Packages und Daten Laden

Die erforderlichen R-Packages werden zu Beginn des Skripts geladen:

-   `tidyverse` für das`ggplot2` Package`,`
-   `palmerpenguins` für die `penguins` Daten`.`

```{r}
# library(___)
# library(___)
```

# Verteilungen

1.  Welche Variablen im `penguins`-Datensatz sind kategorial? Welche Variablen sind numerisch? Hint: `glimpse()`, `summary()`.

```{r}
# glimpse(___)
```

2.  Erstelle ein *barplot* der `species` von `penguins`, in dem du `species` der y-Ästhetik zuordnest.

```{r}
# ggplot(___, aes(y = ___)) +
#   geom____()
```

3.  Inwiefern unterscheiden sich die beiden folgenden Diagramme? Welche Ästhetik, `colour` oder `fill`, ist sinnvoller, um die Farbe der *bars* zu ändern?

```{r}
# ggplot(penguins, aes(x = species)) +
#   geom_bar(colour = "red")
```

```{r}
# ggplot(penguins, aes(x = species)) +
#   geom_bar(fill = "red")
```

4.  Erstelle ein *barplot* der `species` von `penguins` auf der y-Achse, ordne `island` zur `fill`-*Aesthetic*. Was passiert wenn du das Argument `position = "fill"` im *barplot* benutzst?

```{r}
# ggplot(penguins, aes(___, fill = ___)) +
#   geom_bar(___)
```

5.  Was bewirkt das Argument `bins` in `geom_histogram()`?

```{r}
# ggplot(penguins, aes(x = bill_length_mm)) +
#   geom_histogram(bins = ___)
```

6.  Erstelle ein *density plot* der `bill_length_mm`-Variabel. Mit der Variable `species` zuordenen.

```{r}
# ggplot(___, aes(x = ____, colour = ___, fill = ___)) +
#   geom____()
```

# Beziehungen

1.  Erstelle ein *Boxplot* von `flipper_length_mm` vs. `island`. Benutze `geom_jitter()` um Punkte auch zu zeigen.

```{r}
# ggplot(___, aes(x = ___, y = ___)) +
#   geom____() +
#   geom____()
```

2.  Erstelle ein Streudiagramm von `bill_depth_mm` vs. `bill_length_mm` und färbe die Punkte nach `species`. Was sagt die Einfärbung nach `species` über die Beziehung zwischen diesen beiden Variablen aus? Wie sieht es mit der Facettierung der `species`?

```{r}
# ggplot(___, aes(x = ___, y = ___)) +
#   geom____(aes(colour = species)) +
#   geom_smooth(method = "lm") +
#   facet_wrap(~ ___)
```

3.  Warum ergeben sich im Folgenden zwei getrennte Legenden? Wie würdest du die beiden Legenden kombinieren?

```{r}
# ggplot(
#   data = penguins,
#   mapping = aes(
#     x = bill_length_mm, y = bill_depth_mm,
#     colour = species, shape = species
#   )
# ) +
#   geom_point() +
#   labs(colour = "Species")
```

4.  Wie könntest du deine Grafik als PNG und PDF im Ordner `out` speichern? Hint: `ggsave()`
