---
title: "Unit 5"
subtitle: "Daten rekodieren"
params:
  unit: 5
---
```{r setup, include=FALSE}
source(here::here('_init.R'))
```

## {{< fa bullseye >}} Ziele

```{r goals}
#| echo: false
lobj <- read_tsv(here::here("data", "tbl_learning_objectives.tsv")) |>
  filter(unit == params$unit) |> 
  pull(learning_objectives)
```

Am Ende dieser Woche kannst du:

<ol>`r paste0("<li>", lobj, "</li>", collapse="")`</ol>

<!-- `r paste0("- ", lobj, "\n")` -->

<!-- `r  purrr::map(lobj, \(x) paste0("- ", x, "\n"))` -->

## {{< fa display >}} Folien

[Folien im Vollbild anzeigen](../slides/slide-05-forcats.qmd) \| [Folien als PDF herunterladen](../slides/slide-05-forcats.pdf)

```{=html}
<iframe class="slide-deck" width="780" height="500" src= ../slides/slide-05-forcats.html title="Unit 5 - Forcats and recoding" style="border: 1px solid #123233;"></iframe>
```
## {{< fa code >}} Praktika

-   [prak-05a-type-coercion.qmd](../exercises/unit05/prak-05a-type-coercion.qmd)
-   [prak-05b-cond-mutate.qmd](../exercises/unit05/prak-05b-cond-mutate.qmd)
-   [prak-05c-forcats-firmen.qmd](../exercises/unit05/prak-05c-forcats-firmen.qmd)
-   [prak-05d-cond-mutate-forcats.qmd](../exercises/unit05/prak-05d-cond-mutate-forcats.qmd)

## {{< fa book >}} Lektüre

-   [R for data science: Chapter 12.5 - Conditional transformations](https://r4ds.hadley.nz/logicals.html#conditional-transformations)
-   [R for data science: Chapter 16 - Factors](https://r4ds.hadley.nz/factors)
