---
title: "Unit 4"
subtitle: "Daten importieren, exportieren, und zusammenfügen & pivotieren"
params:
  unit: 4
---

```{r setup, include=FALSE}
source(here::here('_init.R'))
```

## {{< fa bullseye >}} Ziele

```{r goals}
#| echo: false
lobj <- read_tsv(here::here("data", "tbl_learning_objectives.tsv")) |>
  filter(unit == params$unit) |>   pull(learning_objectives)
```

Am Ende dieser Woche kannst du:

<ol>`r paste0("<li>", lobj, "</li>", collapse="")`</ol>

<!-- `r paste0("- ", lobj, "\n")` -->

<!-- `r  purrr::map(lobj, \(x) paste0("- ", x, "\n"))` -->

## {{< fa display >}} Folien

[Folien im Vollbild anzeigen](../slides/slide-04-import-pivot.qmd) \| [Folien als PDF herunterladen](../slides/slide-04-import-pivot.pdf)

```{=html}
<iframe class="slide-deck" width="780" height="500" src= ../slides/slide-04-import-pivot.html title="Unit 5 - Importing and exporting data" style="border: 1px solid #123233;"></iframe>
```

## {{< fa code >}} Praktika

-   [Praktikum 04a - Daten importieren und exportieren](../exercises/unit04/prak-04a-import-export.qmd)
-   [Praktikum 04b - Daten zusammenfügen](../exercises/unit04/prak-04b-join-firmen.qmd) 
-   [Praktikum 04c - Daten pivotieren](../exercises/unit04/prak-04c-pivot.qmd) 

## {{< fa book >}} Lektüre

-   [`dplyr` Cheatsheet](https://rstudio.github.io/cheatsheets/html/data-transformation.html)
-   [R for Data Science: Chapters 8 - Data import](https://r4ds.hadley.nz/data-import)
-   [R for Data Science: Chapters 21 - Spreadsheets](https://r4ds.hadley.nz/spreadsheets)
-   [R for Data Science: Chapter 19 - Joins](https://r4ds.hadley.nz/joins)
-   [R for Data Science: Chapter 5 - Tidy data](https://r4ds.hadley.nz/data-tidy)
