---
title: "Praktikum 05d: `if_else()`, `case_when()`, `fct_infreq()`"
date: today
author: "___"
format: 
  html:
    toc: true
    toc-location: right
html-math-method: mathml # default mathjax does not render
---

#   Tastaturkürzel

|                                                              |                        |
|------------------------------------------------|-------------------------|
| Einen neuen Code-chunk hinzufügen                            | `Ctrl + Alt + I`       |
| Code "Zeile für Zeile" innerhalb eines Code-chunks ausführen | `Ctrl + Enter`         |
| Den gesamten Code-chunk ausführen                            | `Ctrl + Shift + Enter` |
| (Aus-)kommentieren                                           | `Ctrl + Shift + C`     |
| Das Pipe `|>`                                                | `Ctrl + Shift + M`     |
| Der Zuweisungs-Operator `<-`                                 | `Alt + -`              |

# Packages laden

Wir benutzen den `starwars`-Datensatz, der in `tidyverse` enthalten ist.

1.  Lädt das `tidyverse`-Package

# Daten

2.  Erkundet den `starwars` Datensatz. Wie viele verschiedene Arten (`species`) gibt es?

Wir werden zwei Methoden benutzen, um den Anzahl der `species` zu reduzieren, sodass die Variable mehr Sinn macht:

-   `dplyr::if_else()`
-   `dplyr::case_when()`

# True/False: `if_else()`

3.  Erstellt eine neue Spalte mit `if_else()`, die `species_binary` heisst, wobei species_binary = Other falls `species` != "Human". Wie ist es mit `NA`? Hint: `?if_else`. Speichert den resultierenden Dataframe in einem neuen Objekt `df`.

4.  Erstellt ein Barplot von `species_binary` auf der x-Achse und ordnet sie zur `sex` Variable. `species_binary` sollte abseteigend dargestellet werden (`fct_infreq()`).

# Mehrere Bedingungen: `case_when()`

Die Funktion `case_when()` in Kombination mit `mutate()` erlaubt es neue Variablen basierend auf bestimmten Konditionen anderer Variablen zu erstellen.

## Stetige Variable

5.  Erstellt zusätzlich zur Variable `species_binary` eine Spalte für 
$$\text{BMI} = \frac{\text{mass}}{[\text{height(m)]^2}}$$

und eine kategorielle Variable `bmi_cat` mit folgenden Werten:

-   BMI < 18.5: Underweight
-   18.5 $\leq$ BMI \< 25: Healthy
-   25 $\leq$ BMI \< 30: Overweight
-   BMI $\geq$ 30: Obese

und speichert den resultierenden Dataframe in einem neuen Objekt `df1`.

6.  Erstellt ein Boxplot der Variable `bmi` gegen `species_binary`. Gibt es *outliers*?

7.  Erstellt ein *barplot* von `sex` mit Zuordnung zur Variable `bmi_cat`. `sex` sollte abseteigend dargestellet werden (`fct_infreq()`).

## Kategorielle Variable

Im `starwars` Datensatz gibt es vier Typen von Kreaturen:

-   Menschen = *Human*,
-   Empfindungsfähige Humanoide = *Sentient Humanoid*,
-   Nicht empfindungsfähiges Tiere = *Non-Sentient Animal*,
-   Droiden = *Droid*.

Hier ist die Liste von empfindungsfähigen Humanoiden:

```{r}
sentient_humanoids <- c("Aleena", "Besalisk", "Cerean", "Chagrian", "Clawdite", "Ewok", "Dug", "Zabrak", "Geonosian", "Gungan", "Hutt", "Iktotchi", "Kaleesh", "Kel Dor", "Mirialan", "Mon Calamari", "Muun", "Nautolan", "Neimodian", "Pau'an", "Togruta", "Twi'lek", "Wookiee", "Quermian", "Rodian", "Skakoan", "Sullustan", "Tholothian", "Togruta", "Toong", "Twi'lek", "Vulptereen", "Xexto", "Yoda's species", "Zabrak")
```

und die Liste von nicht empfindungsfähigen Tieren:

```{r}
non_sentient_animals <- c("Trandoshan", "Kaminoan", "Toydarian")
```

8.  Erstellt eine Spalte (`species_type`) für den Typ der Kreaturen. Benutzt `case_when()` und `%in%` dafür:

9. Nimmt *Jabba the Hutt* ("Jabba Desilijic Tiure") raus und erstellt ein *barplot* `(position = "fill")` der Variable `species_type` mit `bmi_cat` als Zuordnung-Variable. Beide `species_type` und `bmi_cat` sollten absteigend dargestellt werden.

